【裁判字號】    90,交抗,71
【裁判日期】    900206
【裁判案由】    聲明異議
【裁判全文】
臺灣高等法院臺中分院刑事裁定                        九十年度交抗字第七一號
    抗  告  人
    即受處分人  甲○○
右列抗告人因違反交通管理處罰條例案件，不服台灣彰化地方法院中華民國八十九年
十二月三十日裁定（八十九年度交聲字第一四五號）提起抗告，本院裁定如左：
      主  文
抗告駁回。
      理  由
一、抗告意旨略以：舉發抗告人之三名員警，均未依規定配帶證件，抗告人詢以何單
    位，亦不告知。且在昏暗的路上以不友善態度要檢驗證件，使人難以相信該三員
    為公務人員。抗告人行車執照過期，只是規費問題，抗告人有提供資料供填寫，
    並要求直接寄送抗告人，抗告人即接受處罰。抗告並未搶取行車執照，不服取締
    。員警所製作之工作紀錄表，是舉發之員警所自寫，不足為據云云。
二、按駕駛人駕駛汽車，應遵守道路交通標誌、標線、號誌之指示，並服從執行交通
    勤務之警察或依法令執行指揮交通及交通稽查人員之指揮，道路交通安全規則第
    第九十條定有明文。違反者，應併依道路交通管理處罰條例第六十條第二項第一
    款之規定，處汽車駕駛人新台幣九百元以上，一千八百元以下罰鍰。所謂「不服
    指揮」，並不以逃逸為限，凡不服從執勤員警依法管理道路交通所為之一切指揮
    均屬之。又依道路交通管理處罰條例第九十二條授權訂定之違反道路交通管理事
    件統一裁罰標準及處理細則第十五條第一項第二款規定，行車執照有效期間屆滿
    ，不依規定換領而行駛者，舉發之員警得當場暫代保管其行車執照，是未經執勤
    員警之同意發還，逕行取回該行車執照者，即屬不服指揮。
三、原審法院以：抗告人騎乘重機車經警攔檢，為警發覺行照逾期，即不服取締，逕
    自取回警員保管中之行車執照等情，有台北縣警察局核製之舉發違反道路交通管
    理事件通知書影本（單據編號：北縣警交字第Ｃ二五０二三七號）附卷可稽，並
    據台北縣警察局三重分局以八十九年十一月十七日八九重警行申字第三三０三八
    號函覆原審法院屬實，復有檢附之工作紀錄表及報告書一份可稽。又抗告人所領
    用之重機車行照有效日期為八十九年一月二十四日，迄八十九年七月十六日，仍
    未換發乙情，有交通部公路局台中區監理所彰化監理理站八十九年十一月三日（
    八九）中監彰字第八九二一二二一號函在卷可憑。當日執行之員警既已著警員制
    服，且有警車在旁，依外觀形式，顯可辨識係警員。再參之卷附前開工作紀錄表
    所載：異議人係於警員告知其違規後，在填製舉發單時，始質問「為何不去抓飆
    車族」、「為何要刁難我」等語，顯見被告係經告知違規後，始藉詞警員未出示
    證件而逕自取回該行照，無從因此即解免其違規之責任。認原處分機關依道路交
    通管理處罰條例第六十條第二項第一款及違反道路交通管理事件統一裁罰標準及
    處理細則等相關規定，就異議人前開違規事件，裁處異議人於八十九年九月十日
    前以最低罰鍰裁罰即新台幣玖佰元，逾期則按最高額罰鍰即新台幣壹仟捌佰元，
    於法並無不合，依道路交通案件處理辦法第十九條，裁定駁回抗告人所為之異議
    ，經核並無違誤。抗告人人乃執前詞，提起抗告，其抗告為無理由，應予駁回。
四、據上論結，應依道路交通案件處理辦理辦法第二十六條，刑事訴訟法第四百十二
    條，裁定如主文。
中      華      民      國    九  十      年     二       月    六      日
                              臺灣高等法院臺中分院刑事第九庭
                                    審判長法  官  陳  筱  珮
                                          法  官  康  應  龍
                                          法  官  趙  春  碧
右正本證明與原本無異。
不得再抗告。
                                          書記官  陳  文  琴
中      華      民      國    九  十      年     二       月    七      日
                                                                        Ｋ


司法院資訊處製作；財團法人民間司法改革基金會備份。
